【裁判字號】    98,交聲,1056
【裁判日期】    980909
【裁判案由】    聲明異議
【裁判全文】
臺灣臺南地方法院交通事件裁定    98年度交聲字第1056號
移送機關    交通部公路總局嘉義區監理所臺南監理站
異議人即
受處分人    甲○○
上列受處分人因違反道路交通管理處罰條例案件，對於交通部公
路總局嘉義區監理所台南監理站民國98年4月9日所為之裁決處分
（處分案號：嘉監南字第裁00-000000000號），聲明異議，本院
裁定如下：
    主  文
異議駁回。
    理  由
一、按受處分人不服道路交通管理處罰條例第8 條所定主管機關
    所為之處罰者，得於接到裁決書之翌日起20日內，向管轄地
    方法院聲明異議；又交通法庭認聲明異議不合法律上之程式
    ，且其不合法律上之程式無從補正者，應以裁定駁回之，道
    路交通管理處罰條例第87條第1 項、道路交通案件處理辦法
    第18條分別定有明文。又道路交通管理處罰條例第87條規定
    向管轄法院聲明異議之期間，自裁決送達之翌日起算，並得
    依法扣除在途期間；再處理違反道路交通管理事件，有關文
    書送達之規定，依行政程序法之規定，違反道路交通管理事
    件統一裁罰標準及處理細則第5條亦分別定有明文。再者，
    關於上開文書之送達，於應受送達人之住居所、事務所或營
    業所為之；送達，不能依前二條規定為之者，得將文書寄存
    送達地之地方自治或警察機關，並作送達通知書兩份，一份
    黏貼於應受送達人住居所、事務所、營業所或其就業處所門
    首，另一份交由鄰居轉交或置於該送達處所信箱或其他適當
    位置，以為送達；行政程序法第72條第1項前段、第74條定
    有規定。
二、經查：異議人即受處分人甲○○（下稱異議人）之戶籍地，
    自82年8月31日起迄今均設於「臺南市○○路○段266號」，
    有異議人全戶戶籍資料查詢結果1份附卷可稽，而交通部公
    路總局嘉義區監理所台南監理站（下稱移送機關）係按照異
    議人上開戶籍地，於98年4月9日將本件裁決書掛號郵寄予異
    議人，因無人收受而將之寄存送達在東門郵局，有移送機關
    掛號查詢單1份附卷可參，則依前揭說明，本件裁決書之送
    達程序自無違誤。然異議人竟遲至於98年8月26日始具狀向
    移送機關提出聲明異議，有刑事聲明異議狀上所蓋之台南監
    理站收文章戳1枚附卷可稽，顯已逾越聲明異議之20日不變
    期間，其聲明異議自不合法律上程式，且無從補正，應予駁
    回。
三、至於異議人雖辯稱其實際上未居住於上開戶籍地，未收受上
    開裁決書云云，然依道路交通安全規則第23條第1項「汽車
    車身式樣、輪胎隻數或尺寸、燃料種類、座位、噸位、引擎
    、車架、車身、頭燈等設備或使用性質、顏色、汽車所有人
    名稱、地址等如有變更，均應向公路監理機關辦理登記」之
    規定，異議人居住處所如有遷徙而有長期不居住或無人收受
    送達之情事，自應向公路監理機關辦理申報變更登記，否則
    主管機關如何能知曉？則舉凡公法上違規舉發單、稅單之寄
    發通知，自以其戶籍地址為準，異議人未能於期限內聲明異
    議，顯屬可歸責於異議人本身之事由，對於上開裁決書已生
    合法送達之效力自不生影響，附此敘明。
四、據上論斷，應依道路交通管理處罰條例第87條第2項、道路
    交通案件處理辦法第18條，裁定如主文。
中    華    民    國    98    年    9     月    9     日
                      交通法庭  法  官  陳淑勤
以上正本證明與原本無異。
如不服本裁定，應於收受送達後5日內向本院提出抗告狀。（應
附繕本）
                                書記官  謝國欽
中    華    民    國    98    年    9     月    10    日


司法院資訊處製作；財團法人民間司法改革基金會備份。
